【裁判字號】    99,訴,709
【裁判日期】    990816
【裁判案由】    違反毒品危害防制條例
【裁判全文】
臺灣彰化地方法院刑事判決               99年度訴字第709號
公  訴  人  臺灣彰化地方法院檢察署檢察官
被      告  甲○○
上列被告因違反毒品危害防制條例案件，經檢察官提起公訴（99
年度毒偵字第586號），本院依簡式審判程序，判決如下：
    主    文
甲○○施用第一級毒品，累犯，處有期徒刑壹年。扣案之第一級
毒品海洛因壹包（驗餘淨重零點壹陸參肆公克），沒收銷燬之。
    犯 罪 事 實
一、甲○○前於民國94年間，因施用第一級毒品案件，經本院以
    94年度毒聲字第994號刑事裁定送觀察、勒戒，後因認有繼
    續施用毒品之傾向，復經本院以95年度毒聲字第214號刑事
    裁定令入戒治處所施以強制戒治，於96年2月12日因停止其
    處分出監，並由臺灣彰化地方法院檢察署檢察官以96年度戒
    毒偵字第55號為不起訴處分確定。又其曾因施用第一級毒品
    案件，經本院以97年度訴字第1394號刑事判決判處有期徒刑
    7月確定，經送監執行，於98年10月30日縮刑期滿執行完畢
    。詎其仍不知悔改，於前開強制戒治執行完畢釋放後5年內
    ，復基於同時施用第一級毒品海洛因及第二級毒品甲基安非
    他命之犯意，於99年3月26日被查獲前之3、4天內，在彰化
    縣社頭鄉○○路131號朋友住處，以將第一級毒品海洛因及
    第二級毒品甲基安非他命粉末同時置入香菸內燒烤吸食氣體
    之方式，同時施用第一級毒品海洛因及第二級毒品甲基安非
    他命1次。嗣為警於99年3月26日持本院核發之搜索票，至彰
    化縣社頭鄉○○路131號執行搜索時，因警方基於事證，合
    理懷疑該處係施用毒品之人所居，經警詢問，甲○○始坦承
    其施用第一級毒品海洛因之事實，並由警扣得第一級毒品海
    洛因1包（淨重0.1634公克）復經警經徵其同意採集尿液送
    驗後，結果呈安非他命、甲基安非他命、可待因及嗎啡陽性
    反應，因而查獲。
二、案經彰化縣警察局田中分局報請臺灣彰化地方法院檢察署檢
    察官偵查起訴，本院認有刑事訴訟法第273條之1第1項之情
    形，而改依簡式審判程序審理。
    理  由
一、按除被告所犯為死刑、無期徒刑、最輕本刑為3年以上有期
    徒刑之罪或高等法院管轄第1審案件者外，於刑事訴訟法第
    273條第1項程序進行中，被告先就被訴事實為有罪之陳述時
    ，審判長得告知被告簡式審判程序之旨，並聽取當事人、代
    理人、辯護人及輔佐人之意見後，裁定進行簡式審判程序；
    除簡式審判程序及簡易程序案件外，第1審應行合議審判，
    刑事訴訟法第273條之1第1項、第284條之1分別定有明文。
    本件被告甲○○所犯係死刑、無期徒刑、最輕本刑為3年以
    上有期徒刑或高等法院管轄第1審案件以外之罪，並於本院
    行準備程序時就被訴事實為有罪之陳述，本院合議庭依前揭
    規定，經評議結果，裁定改由受命法官獨任行簡式審判程序
    ，先予敘明。
二、上揭事實，業據被告甲○○迭於本院行準備程序與審理時均
    坦承不諱，且其於99年3月26日所採取之尿液，經送鑑驗結
    果，確呈安非他命、甲基安非他命、可待因及嗎啡陽性反應
    ，此有彰化縣警察局鹿芳苑分局委託檢驗尿液代號與真實姓
    名對照認證表及詮昕科技股份有限公司99年4月15日所出具
    之濫用藥物尿液檢驗報告各1紙附卷可稽，另扣案之白色粉
    末1包，經送鑑驗結果亦確係海洛因成分（驗餘淨重0.1634
    公克），此有行政院衛生署草屯療養院99年4月12日草療鑑
    字第099040034號鑑定書1紙在卷足憑，應認被告之自白應與
    事實相符，洵堪採信。再查，被告曾前因施用毒品案件，經
    本院以94年度毒聲字第994號刑事裁定送觀察、勒戒，後因
    認有繼續施用毒品之傾向，復經本院以95年度毒聲字第214
    號刑事裁定令入戒治處所施以強制戒治，於96年2月12日因
    停止其處分出監，並由臺灣彰化地方法院檢察署檢察官以96
    年度戒毒偵字第55號為不起訴處分確定等情，有臺灣高等法
    院被告前案紀錄表及臺灣彰化地方法院檢察署刑案資料查註
    紀錄表各1份在卷足憑，被告顯係於受強制戒治執行完畢釋
    放後，5年內再犯毒品危害防制條例第10條第1項之罪，依同
    條例第23條第2項規定，應依法論科。綜上所述，本件犯罪
    事證明確，被告前開犯行洵堪認定。
三、核被告所為，係犯毒品危害防制條例第10條第1、2項之施用
    第一、二級毒品罪。被告為施用毒品而持有第一、二級毒品
    ，其持有之低度行為應為施用之高度行為所吸收，均不另論
    罪。被告以一行為同時施用第一級毒品海洛因及第二級毒品
    甲基安非他命，係一行為觸犯二不同罪名，為想像競合犯，
    應以從一重之施用第一級毒品罪處斷。再查被告曾受如犯罪
    事實欄所示之確定判決及有期徒刑之執行完畢，有臺灣彰化
    地方法院檢察署刑案資料查註紀錄表及臺灣高等法院被告前
    案紀錄表各1份附卷可稽，被告於受有期徒刑之執行完畢後
    ，5年內再犯有期徒刑以上之罪，為累犯，應依刑法第47條
    第1項之規定加重其刑。爰審酌被告前有施用毒品之不良素
    行，歷經強制戒治及有期徒刑之執行程序後，仍未能徹底戒
    絕毒品，顯見其意志不堅，惟念其施用毒品乃自戕一己之身
    體健康，尚未危害他人，且犯後坦承犯行，暨其施用毒品之
    犯罪動機、目的、手段及其智識程度、生活狀況等一切情狀
    ，量處如主文所示之刑。扣案之海洛因1包（驗餘淨重0.163
    4公克），係屬第一級毒品，應依毒品危害防制條例第18條
    第1項前段規定，沒收銷燬之。
據上論斷，應依刑事訴訟法第273條之1第1項、第299條第1項前
段，毒品危害防制條例第10條第1項、第2項、第18條第1項，刑
法第11條前段、第55條、第47條第1項，判決如主文。
本案經檢察官王元郁到庭執行職務。
中    華    民    國    99    年    8    月    16    日
                         刑事第二庭  法  官  羅  永  安
以上正本證明與原本無異。
如不服本判決應於收受判決後10日內向本院提出上訴書狀，並應
敘述具體理由；其未敘述上訴理由者，應於上訴期間屆滿後20日
內向本院補提理由書（均須按他造當事人之人數附繕本）「切勿
逕送上級法院」。
中    華    民    國    99    年    8     月    16    日
                                      書記官  魏  嘉  信
附錄本案論罪科刑法條全文：
毒品危害防制條例第10條
施用第一級毒品者，處 6 月以上 5 年以下有期徒刑。
施用第二級毒品者，處 3 年以下有期徒刑。

司法院資訊處製作；財團法人民間司法改革基金會備份。
